Contactar

www.linkedin.com/in/karla-torres-cobo-129129a0 (LinkedIn)

Aptitudes principales

Español Administración Ventas

Certifications

Scrum Foundations Professional Certificate SFPC– (Spanish)

Karla Torres Cobo

Management Assistant en Viamatica S.A

Guayaquil, Guayas, Ecuador

Extracto

Gracias por visitar mi perfil, realizo un breve resumen: 2 años de experiencia como Account Manager y Technology staff recruiter en Viamatica S.A. Graduada de Ing. Comercial en ESPOL. ¡Y por último, pero no menos importante; eterna defensora de los animales! Interesada en formar una red de networking comercial y tecnológica para lograr objetivos interesantes en conjunto como empresas del área.

Correo electrónico: ktorres@viamatica.com

Experiencia

Viamatica 2 años 2 meses

Asistente de gerencia mayo de 2022 - Present (4 meses)

Ecuador

Account Manager abril de 2021 - Present (1 año 5 meses) Guayaquil, Guayas, Ecuador

Lider de producto julio de 2020 - Present (2 años 2 meses) Guayaquil, Guayas, Ecuador

Bold Consulting Group
Pasante comercial
septiembre de 2019 - febrero de 2020 (6 meses)
Guayaquil, Guayas, Ecuador

Escuela Superior Politécnica del Litoral Asistente de proveeduria mayo de 2019 - julio de 2019 (3 meses)

Guayaquil, Guayas, Ecuador

Educación continua Espol Tech EP. Asistente académico febrero de 2018 - abril de 2018 (3 meses)

Guayaquil, Guayas, Ecuador

Viamatica Auxiliar administrativo febrero de 2015 - junio de 2015 (5 meses) Guayaquil, Guayas, Ecuador

Master Envíos Auxiliar administrativo enero de 2013 - diciembre de 2013 (1 año) Sevilla, Andalucía, España

Educación

Escuela Superior Politécnica del Litoral Ingeniería comercial y empresarial, Empresariales · (mayo de 2015 - septiembre de 2020)

Centro Virgen Milagrosa

Bachiller en Ciencias Sociales, Ciencias Sociales y

Humanísticas · (septiembre de 2011 - junio de 2013)

San José Mercedarias

E.S.O, Educación Secundaria Obligatoria · (septiembre de 2006 - junio de 2010)